臺灣臺北地方法院刑事判決　　　　　　　100年度易字第991號
公　訴　人　臺灣臺北地方法院檢察署檢察官
被　　　告　施月嬌
上列被告因傷害案件，經檢察官提起公訴（99年度偵字第16507
號），本院判決如下：
    主  文
施月嬌傷害人之身體，處拘役肆拾日，如易科罰金，以新臺幣壹
仟元折算壹日。
    事  實
一、施月嬌係新北市○○區○○街1 號凱悅名廈住戶，於民國99
    年6 月3 日晚間7 時30分許，在凱悅名廈大門口管理中心前
    ，與社區總幹事楊雲正就出租攤商及回饋金處理乙事發生爭
    執，竟基於傷害之犯意，以手指指甲抓刮楊雲正，致楊雲正
    受有右手肘臂肩挫擦傷之傷害。
二、案經楊雲正訴由新北市政府警察局新店分局報請臺灣臺北地
    方法院檢察署檢察官偵查後起訴。
    理  由
壹、證據能力
一、按被告以外之人於偵查中向檢察官所為之陳述，除顯有不可
    信之情況者外，得為證據，刑事訴訟法第159 條之1 第2 項
    定有明文。查告訴人楊雲正於偵查中向檢察官所為之陳述，
    業經具結以為擔保，且無顯不可信之情形，應有證據能力。
二、次按除顯有不可信之情況外，從事業務之人於業務上或通常
    業務過程所須製作之紀錄文書、證明文書，亦得為證據，刑
    事訴訟法第159 條之4 第2 款亦有明文。查天主教耕莘醫院
    99年6 月3 日乙種診斷證明書，係醫院醫師本於專業知識於
    業務上作成之證明文書，具有相當之中立性，均且核無不可
    信之情況，有證據能力。
貳、實體部分
一、訊據被告施月嬌固不否認有於上開時、地與告訴人楊雲正發
    生爭執，惟矢口否認有何傷害犯行，辯稱：伊只有推告訴人
    ，並沒有出手抓傷告訴人，告訴人的傷勢可能是假造的云云
    。經查：
（一）有關被告曾於99年6 月3 日晚間7 時30分許，在該大廈大
      門口管理中心前，以指甲抓楊雲正致其受有右手肘臂肩挫
      擦傷之事實，業據證人即告訴人楊雲正具結指稱：本來社
      區住戶可憑住戶大會的開會通知單出具委任書就可以領回
      饋金，伊把這件事告訴被告的房東，所以被告的房東不再
      委託被告，被告就來找伊理論。後來被告就從後方開始攻
      擊伊，先是推，又是抓，所以才造成伊的手臂受傷。事後
      伊去就醫，有診斷證明，受傷的照片也是在派出所照的等
      語（偵卷第33-35 頁、本院卷第21-22 頁），核與證人即
      社區保全人員林琦馥於本院審理時具結證稱：當天是被告
      和告訴人在吵架，被告就忽然很用力的推告訴人，告訴人
      被推到警衛室，伊聽到很大的聲音。伊和告訴人都嚇了一
      跳，所以伊沒有特別注意到被告有沒有其他動作。後來告
      訴人就說要報警處理等語（本院卷第22-23 頁）、證人即
      到場處理員警張岳文於本院審理時具結證稱：伊到場時，
      是告訴人先向伊表示遭到被告傷害，伊認為已經非現行犯
      ，且可掌握被告年籍，所以就先帶告訴人回派出所製作筆
      錄，在警車上告訴人有出示傷痕，伊很清楚的看到是右手
      前臂到二頭肌都有刮痕。依據伊的經驗，皮膚刮傷是會先
      白再紅，當天伊看到告訴人的傷痕時還是白色的，隔天告
      訴人拿照片到派出所時，伊有看到告訴人手臂上有紅色傷
      痕，這些紅色傷痕面積和伊於案發當天所看到的白色傷痕
      面積相同等語（本院卷第33-34 頁）相符，且有楊雲正手
      臂受傷照片4 幀（偵卷第21-22 頁）、天主教耕莘醫院99
      年6 月3 日乙種診斷證明書1 份（偵卷第20頁）、本院勘
      驗社區監視器錄影光碟筆錄（本院卷第41頁）附卷可稽。
      本院衡諸告訴人本與被告並無仇恨，應無誣告被告之意，
      而證人林琦馥、張岳文更與被告及告訴人均無利害關係，
      要無構詞陷害被告之理。從而，告訴人既係在經被告出手
      攻擊後，旋即報警並前往醫院就診，顯無捏造傷勢之可能
      ，堪認被告確有於案發時、地出手傷害告訴人成傷之情。
      被告辯稱未出手傷害及告訴人假造傷勢云云，均屬卸責辯
      解之詞，要難採信。
（二）本案事證明確，被告犯行洵堪認定，應依法論科。
二、核被告所為，係犯刑法第277 條第1 項之傷害罪。爰審酌被
    告與告訴人發生糾紛，竟不思理性解決，貿然出手傷害告訴
    人，且犯後飾詞否認，未見悔意，並參酌被告前科素行、智
    識程度、生活狀況、犯罪動機目的、手段方式、所生危害及
    檢察官求處刑度等一切情狀，量處如主文所示之刑，並諭知
    易科罰金之折算標準，以示儆懲。
據上論斷，應依刑事訴訟法第284 條之1 、第299 條第1 項前段
，刑法第277 條第1 項、第41條第1 項前段，刑法施行法第1 條
之1 ，判決如主文。
本案經檢察官葉惠燕到庭執行職務。
中    華    民    國   100    年    7     月    18    日
                  刑事第七庭  法  官  林勇如
上正本證明與原本無異。
如不服本判決應於收受送達後10日內向本院提出上訴書狀，並應
敘述具體理由；其未敘述上訴理由者，應於上訴期間屆滿後20日
內向本院補提理由書（均須按他造當事人之人數附繕本）「切勿
逕送上級法院」。告訴人或被害人如對於本判決不服者，應具備
理由請求檢察官上訴，其上訴期間之計算係以檢察官收受判決正
本之日期為準。
                              書記官  葉潔如
中    華    民    國   100    年    7     月    18    日
附錄法條全文：
中華民國刑法第277 條
傷害人之身體或健康者，處3 年以下有期徒刑、拘役或1 千元以
下罰金。
犯前項之罪因而致人於死者，處無期徒刑或7 年以上有期徒刑；
致重傷者，處3 年以上10年以下有期徒刑。